【裁判字號】    97,裁,4488
【裁判日期】    970918
【裁判案由】    土地增值稅
【裁判全文】
最  高  行  政  法  院  裁  定
                                      97年度裁字第4488號
上  訴  人  甲○○
被 上訴 人  乙○○○○○○○
代  表  人  沈政安
上列當事人間土地增值稅事件，上訴人對於中華民國97年6月11
日臺中高等行政法院97年度訴字第74號判決，提起上訴，本院裁
定如下：
    主  文
上訴駁回。
上訴審訴訟費用由上訴人負擔。
    理  由
一、按對於高等行政法院判決之上訴，非以其違背法令為理由，
    不得為之，行政訴訟法第242條定有明文。依同法第243條第
    1項規定，判決不適用法規或適用不當者，為違背法令；而
    判決有同條第2項所列各款情形之一者，為當然違背法令。
    是當事人對於高等行政法院判決上訴，如依行政訴訟法第24
    3條第1項規定，以高等行政法院判決有不適用法規或適用不
    當為理由時，其上訴狀或理由書應有具體之指摘，並揭示該
    法規之條項或其內容；若係成文法以外之法則，應揭示該法
    則之旨趣；倘為司法院解釋或本院之判例，則應揭示該判解
    之字號或其內容。如以行政訴訟法第243條第2項所列各款情
    形為理由時，其上訴狀或理由書，應揭示合於該條項各款之
    事實。上訴狀或理由書如未依此項方法表明，或其所表明者
    與上開法條規定不合時，即難認為已對高等行政法院判決之
    違背法令有具體之指摘，其上訴自難認為合法。
二、本件上訴人對高等行政法院判決上訴，主張：對於土地與建
    物之使用是否為不可分離，應以上訴人買受臺中縣豐原市○
    ○段661地號土地（下稱系爭土地）之使用情況及整體功能
    為認定判斷，又系爭土地與同段659、660地號部分土地整體
    作為庭院使用，並將系爭土地之部分獨立作為車庫，且若無
    系爭土地車輛無法進入，而車庫及鐵門之設立，本為提供車
    輛及駕駛之進出，不能以其位於建物另側即認會造成人員出
    入不便利，原審之限縮認定系爭土地未符土地稅法第35條第
    1項第1款規定之自用住宅用地，除違背論理法則，亦有判決
    理由矛盾及適用法規不當之違誤等語，雖以該判決違背法令
    為理由，惟其上訴理由，係就原審取捨證據、認定事實之職
    權行使，及依職權裁量所論斷：系爭土地雖與同段659、660
    地號二筆建物基地相鄰，惟經現場勘驗結果，系爭土地並非
    緊鄰該建物基地，非屬法定空地，顯非該建物使用上不可分
    離，未符土地稅法第35條第1項第1款規定之自用住宅用地要
    件，上訴人依該規定申請就系爭土地已繳納土地增值稅額內
    ，退還不足支付新購土地地價之數額，被上訴人予以否准，
    並無違誤，亦無上訴人指稱有違比例原則及公平原則等情，
    指摘其為不當，並就原審已論斷者，泛言未論斷，或就原審
    所為論斷，泛言其論斷矛盾，或重複前已主張為原審詳予論
    斷所不採之理由，泛謂原判決違背法令，而未具體說明其有
    何不適用法規或適用法規不當之情形，並揭示該法規之條項
    或其內容，及合於行政訴訟法第243條第2項所列各款之事實
    ，難認對該判決之如何違背法令已有具體之指摘。依首揭說
    明，應認其上訴為不合法。
三、據上論結，本件上訴為不合法。依行政訴訟法第249條第1項
    前段、第104條、民事訴訟法第95條、第78條，裁定如主文
    。
中    華    民    國    97    年    9     月    18    日
                    最高行政法院第三庭
                        審判長法官  黃  璽  君
                              法官  黃  淑  玲
                              法官  鄭  忠  仁
                              法官  黃  本  仁
                              法官  吳  東  都
以  上  正  本  證  明  與  原  本  無  異
中    華    民    國    97    年    9     月    19    日
                              書記官  彭  秀  玲


司法院資訊處製作；財團法人民間司法改革基金會備份。
